【裁判字號】    95,上易,647
【裁判日期】    950817
【裁判案由】    竊盜
【裁判全文】
臺灣高等法院臺中分院刑事判決         95年度上易字第647號
上  訴  人
即  被  告  乙○○
                    現另案於臺灣彰化監獄執行中
上列上訴人因竊盜案件，不服臺灣彰化地方法院95年度易字第29
7號中華民國95年4月28日第一審判決（起訴案號：臺灣彰化地方
法院檢察署95年度偵字第2106號），提起上訴，本院判決如下：
    主  文
原判決撤銷。
乙○○共同連續攜帶兇器竊盜，處有期徒刑壹年陸月。扣案之鐵
剪壹支，沒收。
    事  實
一、乙○○前曾於民國九十四年間因竊盜、施用第二級毒品案件
    ，經臺灣彰化地方法院分別判處有期徒刑六月、六月，並均
    諭知易科罰金之折算標準確定，嗣同院再依聲請定應執行有
    期徒刑十一月，並諭知易科罰金之折算標準確定（九十四年
    十二月二十四日送監執行，刻正在監執行中，未構成累犯）
    。詎乙○○猶不知悔改，復基於意圖為自己不法之所有之概
    括犯意，先後於下列時、地竊取財物多次：
(一)、九十四年十二月十四日夜間八時許，乙○○與劉有庭（業經
    本院以九十四年度上易字第一四五○號判處有期徒刑二年六
    月確定）共同基於意圖為自己不法所有之犯意聯絡，由劉有
    庭騎乘機車搭載乙○○，一同前往彰化縣溪州鄉○○村○○
    路○段一二○巷三十弄十三號後方空屋騎樓下，並由劉有庭
    交付鑰匙一支（未扣案）予乙○○後，推由乙○○持該把鑰
    匙竊取丁○○所有之車牌號碼Ｙ六－四四四九號自用小客車
    （未懸掛車牌)，得手後據為己有使用。
(二)、於九十四年十二月十五日凌晨三時許，乙○○獨自駕駛前開
    竊得之車輛前往彰化縣溪州鄉○○○段五五一地號土地上，
    攜帶客觀上足供作兇器使用之鐵剪一支，爬上電線桿竊取臺
    灣電力股份有限公司（下稱臺電公司）所有之電纜線（長約
    二百公尺)，得手後據為己有，並以前開車輛載運至彰化縣
    溪州鄉水尾村民生一巷二號之住處內藏放，俾伺機變賣。
    嗣於九十四年十二月二十六日下午五時許，在上開住處，為
    警尋獲上開失竊車輛及電纜線而查獲上情，並扣得乙○○所
    有供竊取前開電纜線所用之鐵剪一支。
二、案經彰化縣警察局北斗分局報請臺灣彰化地方法院檢察署檢
    察官偵查起訴。
    理  由
一、被告乙○○於原審準備程序中，就犯罪事實為有罪之陳述，
    且所犯係死刑、無期徒刑、最輕本刑為三年以上有期徒刑以
    外之罪，經原審合議庭依刑事訴訟法第二百七十三條之一第
    一項之規定，裁定由法官一人獨任進行簡式審判程序，核無
    不合。
二、上開事實訊據被告乙○○坦白承認，核與被害人丁○○、甲
    ○○（即台電公司溪洲服務所員工）指訴情節相符，並有拍
    攝行竊地點、失竊物品外觀等內容之照片六幀、贓物認領保
    管單、電力線路失竊現場調查報告、彰化縣警察局車輛協尋
    （尋獲）電腦輸入單各一紙在卷可稽，足見被告自白與事實
    相符。是本件事證明確，自應依法論科。
三、被告行為後，刑法第五十六條連續犯之規定，業於九十四年
    二月二日總統令修正公布刪除，並於九十五年七月一日施行
    ，則被告之犯行，因行為後新法業已刪除連續犯之規定，此
    刪除雖非犯罪構成要件之變更，但顯已影響行為人刑罰之法
    律效果，自屬法律有變更，依新法第二條第一項規定，比較
    新、舊法結果，仍應適用較有利於被告之行為時法律即舊法
    論以連續犯（最高法院九十五年第八次刑事庭會議決議參照
    ）。
四、核被告乙○○所為，係犯刑法第三百二十條第一項之普通竊
    盜罪及同法第三百二十一條第一項第三款之攜帶凶器竊盜罪
    。被告與劉有庭就犯罪事實一之(一)之犯行，有犯意聯絡及行
    為分擔，為共同正犯。被告先後多次竊盜、加重竊盜行為，
    均時間緊接，所犯罪名相同，顯係基於概括之犯意為之，為
    連續犯，揆諸前段說明，爰依修正前刑法第五十六條之規定
    ，論以一攜帶凶器加重竊盜罪論，並加重其刑。
五、原審認被告罪證明確，予以論罪科刑，故非無見，惟(一)被告
    與劉有庭共犯犯罪事實一之(一)部分犯行，業經原審於犯罪事
    實欄載明，但原審判決主文欄未記載「共同」，據上論斷欄
    亦未記載「刑法第二十八條」，顯有主文、理由與事實欄記
    載不一之矛盾。(二)共犯劉有庭除本件犯罪事實一之(一)犯行外
    ，另犯連續竊取被害人林漢堯等五十四名被害人賽鴿，並恐
    嚇取財犯行，經本院於九十五年五月二日以九十四年度上易
    字第一四五○號判處有期徒刑二年六月確定，有本院判決書
    一份在卷，本院斟酌被告所犯竊盜案件僅有二件，所得為汽
    車一部及電纜線二百公尺，顯然較諸共犯劉有庭連續竊盜數
    十次之情節為輕，則原判決所量徒刑二年顯屬過重。被告上
    訴意旨指摘原審量刑過重，非無理由，且原審判決有上開可
    議之處，應由本院將原判決撤銷。爰審酌被告不肯勤奮工作
    ，以圖自給自足，竟多次竊盜，冀圖不勞而獲，竊取他人汽
    車，造成被害人生活不便，甚至竊取供電用電纜線，不僅造
    成台電公司營業損失，致使臺電公司無法進行正常之供電行
    為，嚴重影響該特定區域內多數用電客戶之權益，可能造成
    ：稻田頓失灌田抽水動能，秧苗缺水枯死；養殖漁業馬達停
    轉，氧氣無法供應，進而使魚產死亡；畜牧業亦因缺電導致
    稚幼（小雞、小鴨）失溫；塑化工廠管路凝固，勢必重新僱
    工維修；道路紅綠燈失靈交通失序、車禍頻傳等危險，其犯
    罪所生危害程度不容小覷，並參酌其犯罪之動機、目的、手
    段、素行、犯罪所生之損害，及犯後坦承犯行等一切情狀，
    量處如主文第二項所示之刑，以資懲儆。又扣案之鐵剪一支
    ，為被告所有，且供被告犯本件竊盜罪所用之物，業據被告
    乙○○陳明在卷，應依刑法第第三十八條第一項第二款宣告
    沒收。至於共犯劉有庭所有供行竊上開小貨車所用之鑰匙一
    支，並未扣案，且無證據證明仍然存在，為免將來執行困難
    ，爰不宣告沒收，併此敘明。
據上論結，應依刑事訴訟法第三百六十九條第一項前段、第三百
六十四條、第二百九十九條第一項前段，刑法刑法第二條第一項
前段、第二十八條、第三百二十一條第一項第三款、第三十八條
第一項第二款、修正前刑法第五十六條，判決如主文。
本案經檢察官丙○○到庭執行職務。
中    華    民    國    95    年    8     月    17    日
              刑事第八庭  審判長法  官  羅  得  村
                                法  官  劉  榮  服
                                法  官  陳  宏  卿
上列正本證明與原本無異。
不得上訴。
                                書記官  柯  孟  伶
中    華    民    國    95    年    8     月    18    日
附錄論罪科刑法條:
中華民國刑法第321條第1項第3款：
犯竊盜罪而有左列情形之一者，處6月以上、5年以下有期徒刑：
三  攜帶兇器而犯之者。
前項之未遂犯罰之。
                                                      Ｒ


司法院資訊處製作；財團法人民間司法改革基金會備份。
